臺灣新北地方法院刑事裁定　　　　　　110年度撤緩字第278號
聲　請　人　臺灣新北地方檢察署檢察官
受　刑　人　謝俊男


上列受刑人因違反毒品危害防制條例案件（臺灣新北地方法院10
6 年訴字第805 號），經檢察官聲請撤銷緩刑之宣告（110 年度
執聲字第2103號），本院裁定如下：
    主  文
聲請駁回。
    理  由
一、聲請意旨略稱：受刑人甲○○因違反毒品危害防制條例案件
    ，經本院以106 年度訴字第805 號判決處有期徒刑1 年11月
    ，後經臺灣高等法院107 年度上訴字第489 號判決上訴駁回
    ，另宣告緩刑5 年，於民國107 年7 月19日確定在案，竟於
    緩刑期內另犯妨礙風化案件（即擔任俗稱「馬伕」工作），
    經臺灣臺北地方法院於110 年4 月30日以110 年度簡字第53
    6 號判決處有期徒刑2 月，於110 年6 月8 日確定，受刑人
    上揭犯罪事實，均是以法律所不容許的方式賺取金錢，足認
    其無悔悟自新之心，原宣告之緩刑難以收其預期效果，而有
    執行刑罰之必要，合於刑法第75條之1 第1 項第2 款所定得
    撤銷緩刑宣告之原因，爰依刑事訴訟法第476 條規定聲請撤
    銷。
二、緩刑之宣告應撤銷者，由受刑人所在地或其最後住所地之地
    方法院檢察官聲請該法院裁定之，刑事訴訟法第476 條亦定
    有明文。查本件受刑人之住所地係在新北市蘆洲區，有個人
    戶籍查詢資料在卷可稽，本院自有管轄權，合先敘明。
三、按「受緩刑之宣告而有下列情形之一，足認原宣告之緩刑難
    收其預期效果，而有執行刑罰之必要者，得撤銷其宣告：一
    、緩刑前因故意犯他罪，而在緩刑期內受6 月以下有期徒刑
    、拘役或罰金之宣告確定者。二、緩刑期內因故意犯他罪，
    而在緩刑期內受6 月以下有期徒刑、拘役或罰金之宣告確定
    者。三、緩刑期內因過失更犯罪，而在緩刑期內受有期徒刑
    之宣告確定者。四、違反第74條第2 項第1 款至第8 款所定
    負擔情節重大者」，刑法第75條之1 第1 項定有明文。考其
    立法意旨略以：關於緩刑之撤銷，現行法第75條第1 項固已
    設有2 款應撤銷之原因，至得撤銷緩刑之原因，則僅於保安
    處分章內第93條第3 項與撤銷假釋合併加以規定，體例上不
    相連貫，實用上亦欠彈性，爰參酌德國及奧地利現行立法例
    增訂得撤銷緩刑之原因，其中現行關於緩刑前或緩刑期間故
    意犯他罪，而在緩刑期內受得易科罰金之有期徒刑之宣告者
    ，列為應撤銷緩刑之事由，因認過於嚴苛，而排除第75條應
    撤銷緩刑之事由，移列至得撤銷緩刑事由，俾使「法官依被
    告再犯情節，而裁量是否撤銷先前緩刑之宣告」，以資彈性
    適用。且本條採用裁量撤銷主義，賦予法院撤銷與否之權限
    ，特於第1 項規定實質要件為「足認原宣告之緩刑難收其預
    期效果，而有執行刑罰之必要」，供作審認之標準，亦即於
    上揭「得」撤銷緩刑之情形，法官應依職權本於合目的性之
    裁量，妥適審酌被告所犯前後數罪間，關於法益侵害之性質
    、再犯之原因、違反法規範之情節是否重大、被告主觀犯意
    所顯現之惡性及其反社會性等情，是否已使前案原為促使惡
    性輕微之被告或偶發犯、初犯改過自新而宣告之緩刑，已難
    收其預期之效果，而確有執行刑罰之必要，此與刑法第75條
    第1 項所定2 款要件有一具備，即毋庸再行審酌其他情狀，
    應逕予撤銷緩刑之情形完全不同。故受刑人於緩刑前或緩刑
    期內因故意犯他罪，而在緩刑期內受6 月以下有期徒刑、拘
    役或罰金之宣告確定者，並非一律撤銷緩刑宣告，仍應由法
    院斟酌原宣告之緩刑是否難收預期效果而有執行刑罰之必要
    ，以決定撤銷緩刑宣告之正當性。
四、經查：
  ㈠受刑人前因犯販賣第三級毒品未遂罪，經本院以106 年度訴
    字第805 號判決處有期徒刑1 年11月，受刑人上訴後，經臺
    灣高等法院以107 年度上訴字第489 號判決駁回上訴，另諭
    知緩刑5 年，緩刑期間付保護管束，並應向執行檢察官指定
    之政府機關、政府機構、行政法人、社區或其他符合公益目
    的之機構或團體，提供120 小時之義務勞務，於107 年7 月
    19日確定在案，其緩刑期間為107 年7 月19日起至112 年7
    月18日止等情，有上開各該判決書、臺灣高等法院被告前案
    紀錄表可查，足堪認定。
  ㈡受刑人於110 年1 月14日起至同年月21日止，擔任應召站之
    司機，負責載送應召女子至指定之飯店與客人進行性交易，
    於110 年1 月21日16時30分許在臺北市松山區長春精品旅館
    為警查獲，經臺灣臺北地方檢察署檢察官聲請簡易判決處刑
    ，臺灣臺北地方法院以110 年度簡字第536 號刑事簡易判決
    ，認定受刑人犯刑法第231 條第1 項之圖利媒介性交罪，判
    處有期徒刑2 月，於110 年6 月8 日確定，亦有該案判決書
    以及上開前案紀錄表可查，亦可認定。
  ㈢考量受刑人前案所犯是販賣第三級毒品未遂罪，與後案所犯
    圖利媒介性交罪，不論在侵害法益、犯罪手段、不法意識上
    均有相當落差，兩者之間並無關連性，難認受刑人有重蹈覆
    轍或重操舊業之情形。且受刑人於後案僅是擔任司機，並非
    對保護法益施加直接侵害行為之人，犯罪手段、情節顯屬輕
    微，犯罪惡性較低，後案亦僅判處法定最低刑度有期徒刑2
    月，足見受刑人於後案所表現出之法敵對意識不高，不能認
    為受刑人有藐視法律、刻意破壞社會秩序的高度社會敵對意
    識。又觀諸受刑人執行保護管束期間大致上均有按時報到，
    並無刻意違反保護管束事項之情，有本院依職權調取之107
    年度執護字第596 號觀護卷宗可查，而受刑人除本案以外，
    在緩刑期間並無其他嚴重違法行為，有臺灣高等法院被告前
    案紀錄表可參，而受刑人自承現在餐廳擔任廚房助理，工時
    上午10點至晚間10點，與父母同住，單獨撫養兩名未成年子
    女（見本院110 年11月16日訊問筆錄），其家庭生活尚屬正
    常，足見原緩刑之宣告以及保護管束之執行對於受刑人仍有
    相當之管束力，對於受刑人個人之更生、家庭生活之經營以
    及整體社會治安的改善，仍可見正面助益，難認原緩刑宣告
    已難收其效果，尚難認為有撤銷緩刑宣告執行刑罰之必要，
    聲請人之聲請尚有未合，應予駁回。
五、依刑事訴訟法第220 條，裁定如主文。
中    華    民    國   110    年    11    月    19    日
                  刑事第十六庭  法  官  黃志中
上列正本證明與原本無異。
如不服本裁定，應於裁定送達後五日內敘明抗告理由，向本院提
出抗告狀。
                                書記官  田世杰
中    華    民    國   110    年    11    月    19    日